# 请教陈版，新准则下供应链管理公司仓储费应该在哪个科目核算？

提问人：zijun0129 时间：2021-06-09 14:19:47
请教陈版，新收入准则下供应链管理公司仓储费应该在哪个科目核算？
谢谢！

回答人：chenyiwei
在新收入准则下，供应链公司采用净额法确认收入、成本的可能性更大。相应地，仓储费属于其提供代理服务的成本，计入营业成本更合适。
如果某些业务确实应当采用总额法核算的，则仓储费计入管理费用或销售费用（有明确客户合同对应的，也是计入营业成本）。